臺灣臺中地方法院宣示判決筆錄　　　　　100年度易字第223號
公　訴　人　臺灣臺中地方法院檢察署檢察官
被　　　告　林庚宏
選任辯護人　林益堂律師
上列被告因妨害自由等案件，經檢察官提起公訴（99年度偵字第
16829號），並聲請改依協商程序判決，本院於中華民國100年3
月4日下午3時整，在本院刑事第三法庭宣示判決，出席職員如下
：
　　　　　　　　　　　　　　　 法　官　陳秋月
　　　　　　　　　　　　　　　 書記官　詹東益
法官起立朗讀判決主文、犯罪事實要旨、處罰條文及告以上訴限
制、期間並提出上訴狀之法院，且諭知記載其內容：
一、主    文：
    林庚宏以強暴、脅迫妨害人行使權利，處有期徒刑貳月，如
    易科罰金，以新台幣壹仟元折算壹日；又散布猥褻之物品，
    共貳罪，各處有期徒刑參月，如易科罰金，均以新台幣壹仟
    元折算壹日，扣案張貼貳拾柒張照片之A4紙拾肆張、影印有
    照片貳拾肆張之A4紙拾貳張及光碟片壹片，均沒收。應執行
    有期徒刑伍月，如易科罰金，以新臺幣壹仟元折算壹日，緩
    刑參年。扣案張貼貳拾柒張照片之A4紙拾肆張、影印有照片
    貳拾肆張之A4紙拾貳張及光碟片壹片，均沒收。
二、犯罪事實要旨：
    林庚宏與陳瑾樺於民國86年間相識，於88年間成為男女朋友
    ，並發生多次性關係。陳瑾樺於99年年初，不欲再與林庚宏
    繼續交往，故漸漸疏遠林庚宏。惟林庚宏不願分手，而不斷
    騷擾陳瑾樺要求復合。99年5月3日上午8時許，陳瑾樺自其
    位在臺中縣烏日鄉○○路○段988巷386弄96號住處騎乘機車
    外出買早餐，林庚宏即開車尾隨陳瑾樺。陳瑾樺見林庚宏之
    自小客車尾隨其機車，即加快車速欲擺脫林庚宏。林庚宏竟
    萌生強制之犯意，以自小客車從後追撞陳瑾樺之機車，致陳
    瑾樺人車倒地。之後，林庚宏下車強行將陳瑾樺機車之鑰匙
    拔下丟到旁邊之草叢內，不讓陳瑾樺離開，要求陳瑾樺說清
    楚並要求繼續交往。林庚宏即以上開強暴、脅迫之方式，妨
    害陳瑾樺行使其騎乘機車之權利。嗣陳瑾樺恐遭不測，於看
    見旁邊站有其他民眾在聊天，即走到聊天民眾旁，避免林庚
    宏對其不測。林庚宏見狀，始作罷而離開現場。陳瑾樺見林
    庚宏離開後，始到草叢內找回鑰匙而騎車回家。林庚宏屢次
    要求陳瑾樺與之復合未果，又萌生散布猥褻物品及妨害名譽
    之犯意，分別於99年5月11日上午某時、另行起意於99年5月
    19日晚上10時許，將其與陳瑾樺自拍之性愛光碟（妨害密祕
    罪部分，另為不起訴處分）所拍翻之性愛照片數張，分別灑
    在陳瑾樺上開住處之家人及工廠員工必須進出之大門處及居
    住有4名外籍勞工之後門圍牆內。並分別為陳瑾樺之父親陳
    楨祥於99年5月11日早上5時、6時，及陳瑾樺家中之外籍勞
    工於99年5月19日晚上10時30分許發現而告知陳楨祥，始發
    現上情。而陳庚宏於99年5月19日晚上所散布之照片上，並
    手寫指謫稱:「陳瑾樺爛女人，看妳能囂張多久」、「爛女
    人，滿意嗎」、「陳瑾樺爛女人，看妳還能爽多久」、「太
    沒良心、太無天理了!妖壽喔!」、「欠多少還多少，妳也只
    會捏造謊言及耍賴而已」、「卑鄙無恥，不守信諾的爛女人
    ，妳也只能靠那殘敗的身體去勾引男人而已，你在囂張什麼
    ?」、「等妳人老珠黃之時，就是妳的報應」、「妖壽的爛
    女人，我等著看妳的報應，看妳能囂張多久!」、「妳這種
    女人若無報應就太無天理了，幫妳做壞事的人也會得因果報
    應的」、「還來吧!把欠我的全部還來吧!太可惡了，太狠了
    」等語，足以毀損陳瑾樺之名譽。嗣經陳楨祥於99年5月19
    日晚上10時30分發現陳庚宏所散布之性愛照片後報警處理。
    經警於翌日凌晨零時40分許，在烏日鄉○○路○段988巷296
    弄巷內查獲林庚宏，並扣得猥褻之物品林庚宏尚未發送之張
    貼27張照片之A4紙14張、影印有照片24張之A4紙12張及林庚
    宏所拍攝之光碟片1片等物，而查知上情。
三、查被告前未曾因故意犯罪受有期徒刑以上刑之宣告，此有臺
    灣高等法院被告前案紀錄表1份在卷可按，其因一時失慮，
    致罹刑章，業已坦承犯行，深具悔意，並與告訴人成立和解
    ，衡其經此次懲處後當知警惕，應無再犯之虞，本院認其所
    受宣告之刑，以暫不執行為適當，併予宣告緩刑3年，以勵
    自新。扣案林庚宏尚未發送之張貼27張照片之A4紙14張、影
    印有照片24張之A4紙12張及林庚宏所拍攝之光碟片1片，為
    猥褻物品，爰依刑法第235條第3項之規定宣告沒收。
四、處罰條文：
    刑法第304條第1項、第235條第1項、第3項、第310條第2項
    、第55條前段、第41條第1項前段、第51條第5款、第74條第
    1項第1款，刑法施行法第1條之1第1項、第2項前段。
五、協商判決除有刑事訴訟法第455條之4第1項第1款於本訊問程
    序終結前，被告撤銷協商合意或檢察官撤回協商聲請者；第
    2款被告協商之意思非出於自由意志者；第4款被告所犯之罪
    非第455條之2第1項所定得以協商判決者；第6款被告有其他
    較重之裁判上一罪之犯罪事實者；第7款法院認應諭知免刑
    或免訴、不受理者情形之一，及違反同條第2項「法院應於
    協商合意範圍內為判決；法院為協商判決所科之刑，以宣告
    緩刑或二年以下有期徒刑、拘役或罰金為限」之規定者外，
    不得上訴。
六、如不服本件判決，且符合前述得上訴之特別規定者，得自收
    受判決送達之日起10日內，向本院提出上訴書狀，上訴於第
    二審法院。
中    華    民    國   100    年    3     月    4     日
             臺灣臺中地方法院刑事第三庭
                                       書記官  詹東益
                                       法  官  陳秋月
以上正本證明與原本無異。
                                       書記官  詹東益
中    華    民    國   100    年    3     月    4     日
附錄論罪科刑實體法條文：
刑法第304條第1項：
以強暴、脅迫使人行無義務之事或妨害人行使權利者，處3年以
下有期徒刑、拘役或3百元以下罰金。
刑法第310條第2項：
散布文字、圖畫犯前項之罪者，處2年以下有期徒刑、拘役或1千
元以下罰金。
刑法第235條第1項：
散布、播送或販賣猥褻之文字、圖畫、聲音、影像或其他物品，
或公然陳列，或以他法供人觀覽、聽聞者，處2年以下有期徒刑
、拘役或科或併科3萬元以下罰金。